臺灣高等法院高雄分院刑事裁定
109年度金上重訴字第5號
上  訴  人  
即  被  告  徐士騫




第  三  審
選任辯護人  鄭伊鈞律師
            陳錦昇律師
上  訴  人  
即  被  告  李宏毅


第  三  審
選任辯護人  曾國華律師
上列上訴人即被告因違反銀行法案件，前經限制出境、出海，本
院裁定如下：
    主  文
徐士騫、李宏毅均自民國一一一年二月十五日起延長限制出境、
出海捌月。
    理  由
一、按被告犯罪嫌疑重大，而有下列各款情形之一者，必要時檢
    察官或法官得逕行限制出境、出海。但所犯係最重本刑為拘
    役或專科罰金之案件，不得逕行限制之：一、無一定之住、
    居所者。二、有相當理由足認有逃亡之虞者。三、有相當理
    由足認有湮滅、偽造、變造證據或勾串共犯或證人之虞者。
    審判中限制出境、出海每次不得逾8月，犯最重本刑為有期
    徒刑10年以下之罪者，累計不得逾5年；其餘之罪，累計不
    得逾10年，刑事訴訟法第93條之2第1項、第93條之3第2項後
    段分別定有明文。復按案件在第三審上訴中，而卷宗及證物
    已送交該法院者，刑事訴訟法第93條之2至第93條之5關於限
    制出境、出海之處分，由第二審法院裁定之，同法第121條
    第2項亦有明定。又限制出境之處分，目的在防止被告逃亡
    ，以利刑事訴訟程序之進行及刑罰執行，有無限制出境之必
    要，法院得審酌人權保障及公共利益之均衡維護，依個案情
    節為妥適之裁量。
二、經查：
  ㈠上訴人即被告徐士騫及李宏毅（下稱被告2人）因違反銀行法
    案件，前經本院認其等均犯罪嫌疑重大，有相當理由足認其
    等有逃亡之虞，有刑事訴訟法第93條之2第1項第2款之情形
    ，且均有限制出境、出海之必要，裁定均自民國109年10月1
    5日起限制出境、出海8月，並於110年6月10日裁定自同月15
    日起延長限制出境、出海8月在案。
  ㈡因前開限制出境、出海期間即將於111年2月14日屆滿，本院
    審核全案事證，並給予被告2人及辯護人陳述意見之機會後
    ，認被告2人涉犯銀行法第125條第3項、第1項後段法人之行
    為負責人非法經營銀行業務罪名，犯罪嫌疑均屬重大，且前
    經本院審理後，認被告2人違反銀行法之犯行均事證明確，
    以109年度金上重訴字第5號分別判處被告徐士騫有期徒刑4
    年2月、被告李宏毅有期徒刑6年2月，並分別宣告沒收犯罪
    所得【被告徐士騫沒收新臺幣（下同）5,380,973元、被告
    李宏毅沒收4,200,011元】在案。是被告2人均經本院判處重
    刑及諭知沒收高額不法所得，基於人性畏罪及逃避追償之心
    理，被告2人為逃避後續之審理或執行程序，自有逃亡之高
    度可能；且被告2人皆對本院上開判決提起上訴，對於本院
    所判處之罪名或刑度仍有爭執，甫經最高法院審理後於111
    年1月26日撤銷原判決發回本院。倘若法院確定判決之刑度
    未符其等期望，實難確保其等能服膺判決結果並依法接受執
    行。再佐以被告2人均有多次入出境之紀錄，有其等入出境
    查詢結果在卷可稽，堪認被告2人俱有逃亡海外之能力，有
    相當理由足認被告2人均有逃亡之虞，故刑事訴訟法第93條
    之2第1項第2款之事由均仍存在。另權衡被告2人本案非法吸
    收資金之規模、犯罪情節、國家刑事司法權之有效行使、公
    共利益及被告居住、遷徙自由權受限制之程度等情，認仍有
    繼續對被告2人限制出境、出海之必要。
三、至被告2人雖以其等已遭限制出境、出海多年，於本案審理
    期間均有遵期到庭，有固定住居所，並有提出相當之具保金
    額等情，認本案已無繼續對其等延長限制出境、出海之必要
    等語，然被告2人均有相當理由足認有逃亡之虞，業經本院
    認定如前，其等於本案審理期間縱均有到庭，有固定住居所
    ，或提出具保金額，仍無法據此擔保其等日後會依法接受刑
    罰之執行，故其等執前詞請求本院不再對其等為限制出境、
    出海之諭知，尚非可採。
四、據上論斷，依刑事訴訟法第93條之2第1項第2款、第93條之3
    第2項後段，裁定如主文。
中　　華　　民　　國　　111 　年　　2 　　月　　7 　　日
                  刑事第二庭  審判長法  官  孫啓強
　　　　　　　　　　　　　　　　　　法  官  范惠瑩
                                    法  官  鄭詠仁
以上正本證明與原本無異。
如不服本裁定應於送達後5 日內向本院提出抗告狀。
中　　華　　民　　國　　111 　年　　2 　　月　　7 　　日
                                    書記官  楊明靜